# 购买子公司业务资产会计处理

提问人：于呈 时间：2018-05-18 21:37:25
陈老师您好！母公司购买控股子公司业务资产，母公司个别报表按照支付对价（公允价值）入账是否正确，请指导，谢谢！

回答人：chenyiwei
母公司购买控股子公司业务资产并不是企业合并，在母公司个别报表层面可按实际购买价款（如实际购买价款代表了这些资产的公允价值）入账。